【裁判字號】    98,審易,2270
【裁判日期】    990316
【裁判案由】    業務侵占
【裁判全文】
臺灣高雄地方法院刑事判決            98年度審易字第2270號
公  訴  人  臺灣高雄地方法院檢察署檢察官   
被      告  乙○○
上列被告因業務侵占案件，經檢察官聲請簡易判決處刑（98年度
偵緝字第1674號），本院認不宜以簡易判決處刑程序，改依通常
程序審理，並依簡式審判程序判決如下：
    主  文
乙○○犯業務侵占罪，累犯，處有期徒刑柒月。
    事  實  及  理  由
一、本件犯罪事實及證據，除犯罪事實第1 至4 行補充為「乙○
    ○前因兒童及少年性交易防制條例、違反毒品危害防制條例
    等案件，分別經本院以94年度簡字第1794號、94年度簡字第
    6364號、臺灣高等法院高雄分院以95年度上訴字第173 號、
    本院以95年度訴字第3736號判處有期徒刑3 月、2 月、1 年
    、8 月確定，第2 、3 案件經裁定減刑並定應執行有期徒刑
    6 月確定，第4 案件經裁定減為有期徒刑4 月確定，上開案
    件經接續執行，於民國96年9 月14日縮短刑期假釋出監付保
    護管束，並於96年10月20日保護管束期滿，未經撤銷假釋視
    為執行完畢。詎其猶不知悔改…」，證據部分補充被告乙○
    ○於本院審理中之自白外，餘均引用檢察官聲請簡易判決處
    刑書之記載（如附件）。
二、核被告所為，係犯刑法第336 條第2 項業務侵占罪。被告有
    如上開犯罪科刑及執行紀錄，此有臺灣高等法院被告前案紀
    錄表1 份在卷可稽，其前受徒刑之執行完畢後，5 年以內故
    意再犯本件有期徒刑以上之罪，為累犯，應依刑法第47條第
    1 項規定，加重其刑。爰審酌被告擔任「麗奇工坊企業行」
    會計，其離職後自應交還本件支票，竟為以該支票擔保借款
    ，而利用其職務上簽收支票並保管支票之機會，將本件支票
    1 紙侵占入己，其行為實不足取，惟念被告坦承犯行，犯後
    態度尚可，並斟酌本件支票之金額等一切情狀，量處如主文
    所示之刑。
據上論斷，應依刑事訴訟法第452 條、第273 之1 第1 項、第29
9 條第1 項前段、第310 條之2 、第454 條第2 項，刑法第336
條第2 項、第47條第1 項，刑法施行法第1 條之1 ，判決如主文
。
本案經檢察官甲○○到庭執行職務。 
中    華    民    國    99    年    3     月    16    日
                  刑事第十庭    法  官  顏銀秋
以上正本證明與原本無異。
如不服本判決應於收受本判決後10日內向本院提出上訴書狀，並
應敘述具體理由，如未敘述上訴理由者，應於上訴期間屆滿後20
日內補提理由書狀於本院（均須按他造當事人之人數附繕本）「
切勿逕送上級法院」。
中    華    民    國    99    年    3     月    16    日
                                書記官  林豐富
附錄論罪科刑法條
刑法第336條第2 項（業務侵占罪）
對於業務上所持有之物，犯前條第1 項之罪者，處6 月以上5 年
以下有期徒刑，得併科3 千元以下罰金。

附件：98年度偵緝字第1674號聲請簡易判決處刑書
臺灣高雄地方法院檢察署檢察官聲請簡易判決處刑書
                                    98年度偵緝字第1674號
    被      告  乙○○  女  33歲（民國○○年○○月○○日生）
                        住高雄市○○區○○里○○鄰○○路68
                          號10樓
                        國民身分證統一編號：Ｚ000000000號
上列被告因侵占案件，已經偵查終結，認宜聲請簡易判決處刑，
茲將犯罪事實及證據並所犯法條分敘如下：
        犯罪事實
一、乙○○前因違反毒品危害防制條例案件，經臺灣高雄地方法
    院以94年度簡字第6364號判處有期徒刑2月確定，於民國96
    年9月14日縮短刑期假釋出監付保護管束，並於96年10月20
    日保護管束期滿視為執行完畢。詎其仍不知悔，意圖為自己
    不法之所有，於高雄市○○區○○路751巷38弄10號之「麗
    奇工坊企業行」從事會計業務，為從事業務之人，於98年3
    月13日某時許，利用離職之際，將其所收取之臺灣銀行安平
    分行面額新臺幣 (下同)14,681 元、票號AP0000000號支票1
    紙予以侵占入己。嗣乙○○於98年3月14日某時以上開支票
    向何南雄擔保借款，經何南雄向玉山銀行提示該支票，並遭
    銀行發覺支票已掛失止付而查獲上情。
二、案經高雄市警察局三民第二分局移送偵辦。
        證據並所犯法條
一、上揭犯罪事實，業據被告乙○○於警詢及偵查中坦承不諱，
    核與被害人鄭麗芬於警詢及偵查中之指述情節及證人何南雄
    、王偉丞於警詢之證述內容大致相符，復有臺灣票據交換所
    台南市分所函文等資料附卷可稽，足認被告之自白與事實相
    符，本件事證明確，其犯嫌洵堪認定。
二、核被告所為，係犯刑法第336條第2項之業務侵占罪嫌。被告
    有上開犯罪事實欄所述犯罪前科，經執行完畢，有本署刑案
    查註紀錄表在卷可稽，5年內故意再犯本件有期徒刑以上之
    罪，為累犯，請依刑法第47條第1項加重其刑。
三、依刑事訴訟法第451條第1項聲請逕以簡易判決處刑。
    此致
臺灣高雄地方法院
中    華    民    國    98    年    9     月    9     日
                              檢  察  官  丙○
上開正本證明與原本無異
中    華    民    國    98    年    9     月    16    日

                              書  記  官  張翁玲

附錄本案所犯法條全文
中華民國刑法第336條
對於公務上或因公益所持有之物，犯前條第一項之罪者，處一年
以上七年以下有期徒刑，得併科五千元以下罰金。
對於業務上所持有之物，犯前條第一項之罪者，處六月以上五年
以下有期徒刑，得併科三千元以下罰金。
前二項之未遂犯罰之。

附記事項：本件係依刑事訴訟法簡易程序辦理，法院簡易庭得不
傳喚被告、輔佐人、告訴人、告發人等出庭即以簡易判決處刑；
被告、被害人、告訴人等對告訴乃論案件如已達成民事和解而要
撤回告訴或對非告訴乃論案件認有受傳喚到庭陳述意見之必要時
，請即另以書狀向簡易法庭陳述或請求傳訊。

司法院資訊處製作；財團法人民間司法改革基金會備份。
